ru: Продукты, напитки и табачные изделия > Пищевые продукты > Фрукты и овощи > Консервированные фрукты: Фруктовые компоты; Мякоть и пюре фруктов
th: อาหาร เครื่องดื่ม และยาสูบ > รายการอาหาร > ผลไม้และผัก > ผลไม้กระป๋องและผลไม้ที่อยู่ในขวด: ผลไม้เชื่อม; เนื้อและผลไม้บด
ro-RO: Alimente, băuturi și tutun > Produse alimentare > Fructe și legume > Fructe conservate și fructe la borcan: Compoturi de fructe; Pulpe și piureuri de fructe
sl-SI: Hrana, pijača in tobak > Prehrambeni izdelki > Sadje in zelenjava > Sadje v pločevinkah in v kozarcih: Sadni kompoti; Sadne pulpe in pireji
ko: 식품/음료/담배 > 식품 > 과일/야채 > 과일 통조림/병조림: 과일 콩포트; 과일 과육 및 퓌레
el: Τρόφιμα, ποτά & προϊόντα καπνού > Είδη διατροφής > Φρούτα & λαχανικά > Κονσερβοποιημένα φρούτα & φρούτα σε βάζο: Κομπόστες φρούτων; Πολτοί και πουρέδες φρούτων
bg-BG: Храна, напитки и тютюневи изделия > Хранителни продукти > Плодове и зеленчуци > Консервирани плодове: Плодови компоти; Плодови каши и пюрета
da: Fødevarer, drikkevarer og tobak > Fødevarer > Frugt og grøntsager > Frugt på dåse og glas: Frugtkompotter; Frugtkød og -puréer
it: Cibo, bevande e tabacco > Alimenti > Frutta e verdura > Frutta in scatola e in vasetto: Composte di frutta; Polpe e puree di frutta
lt-LT: Maistas, gėrimai ir tabakas > Maisto prekės > Vaisiai ir daržovės > Konservuoti vaisiai skardinėse ir stiklainiuose: Vaisių kompotai; Vaisių minkštimas ir tyrės
tr: Yiyecek, İçecekler ve Tütün Mamülleri > Yiyecek Çeşitleri > Meyve ve Sebzeler > Konserve Meyveler: Meyve kompostoları; Meyve posaları ve püreleri
zh-CN: 饮食/烟酒 > 食品 > 蔬菜/水果 > 水果罐头: 糖渍水果; 果肉和果泥
fi: Ruoka, juoma ja tupakkatuotteet > Ruokatuotteet > Hedelmät ja kasvikset > Säilötyt hedelmät: Hedelmäkompotit; Hedelmälihat ja -soseet
nl: Eten, drinken en tabak > Voedselitems > Fruit en groente > Fruit in blikken en potten: Vruchtencompotes; Vruchtenpulpen en -purees
cs: Jídlo, pití a tabák > Potraviny > Ovoce a zelenina > Konzervované a sterilované ovoce: Ovocné kompoty; Ovocné dřeně a pyré
de: Nahrungsmittel, Getränke & Tabak > Lebensmittel > Obst & Gemüse > Obstkonserven: Fruchtkompotte; Fruchtmark & -pürees
pt-PT: Comida, bebidas e tabaco > Artigos alimentares > Frutas e vegetais > Frutas em lata e frasco: Compotas de fruta; Polpas e purés de fruta
fr: Alimentation, boissons et tabac > Aliments > Fruits et légumes > Fruits en conserve et en bocaux: Compotes de fruits; Pulpes et purées de fruits
vi: Thực phẩm, đồ uống và thuốc lá > Hàng thực phẩm > Trái cây và rau > Hoa quả đóng lọ và hộp: Mứt trái cây compote; Thịt trái cây & trái cây nghiền
sv: Mat, dryck och tobak > Livsmedel > Frukter och grönsaker > Konserverad frukt: Fruktkompotter; Fruktmassa & fruktpuréer
hu: Élelmiszerek, italok és dohányáru > Élelmiszertételek > Gyümölcsök és Zöldségek > Konzervált és üveges gyümölcsök: Gyümölcskompótok; Gyümölcspépek és -pürék
nb: Mat, drikkevarer og tobakk > Matvarer > Frukt og grønnsaker > Frukt på boks eller glass: Fruktkompotter; Fruktkjøtt og -pureer
en: Food, Beverages & Tobacco > Food Items > Fruits & Vegetables > Canned & Jarred Fruits: Fruit Compotes; Fruit Pulps & Purées
pl: Żywność, napoje i tytoń > Żywność > Owoce i warzywa > Owoce w puszce i słoiku: Kompoty owocowe; Pulpy i purée owocowe
pt-BR: Alimentos, bebidas e tabaco > Alimentos > Frutas e vegetais > Frutas em conserva e enlatadas: Compotas de frutas; Polpas e purês de frutas
zh-TW: 食物、飲料和菸草 > 食品 > 蔬果 > 水果罐頭: 水果果盤; 水果果肉與果泥
sk-SK: Potraviny, nápoje a tabakové výrobky > Potraviny > Ovocie a zelenina > Konzervované a zavárané ovocie: Ovocné kompóty; Ovocné dužiny a pyré
hr-HR: Hrana, piće i duhan > Prehrambeni artikli > Voće i povrće > Voće u konzervama i teglama: Voćni kompoti; Voćne pulpe i pirei
ja: 食品・飲料 > 食品 > 野菜・果物 > 果物の缶詰・瓶詰: フルーツコンポート; フルーツパルプ・ピューレ
es: Alimentación, bebida y tabaco > Alimentos > Frutas y verduras > Frutas en lata y en conserva: Compotas de frutas; Pulpas y purés de frutas